da: Type af udgangsstik på guitareffektpedal: 3,5 mm TRS; 6,35 mm (1/4 tomme) TRS (stereo/balanceret); 6,35 mm (1/4 tomme) TS (mono); Hovedtelefon (3,5 mm); RCA; XLR; Andet
fi: Kitarapedaalin lähdön liitintyyppi: 3,5 mm TRS; 6,35 mm:n (1/4 tuuman) TRS (stereo/balansoitu); 6,35 mm:n (1/4 tuuman) TS (mono); Kuuloke (3,5 mm); RCA; XLR; Muu
en: Guitar pedal output connector type: 3.5 mm TRS; 6.35 mm (1/4-inch) TRS (stereo/balanced); 6.35 mm (1/4-inch) TS (mono); Headphone (3.5 mm); RCA; XLR; Other
pt-BR: Guitarra pedal conector de saída tipo: TRS de 3,5 mm; TRS de 6,35 mm (1/4 de polegada) (estéreo/balanceado); TS de 6,35 mm (1/4 de polegada) (mono); Fone de ouvido (3,5 mm); RCA; XLR; Outro
vi: Loại đầu nối đầu ra của bàn đạp guitar: TRS 3,5 mm; TRS 6,35 mm (1/4 inch) (stereo/cân bằng); TS 6,35 mm (1/4 inch) (mono); Tai nghe (3,5 mm); RCA; XLR; Khác
de: Typ des Ausgangsanschlusses des Gitarrenpedals: 3,5 mm TRS; 6,35 mm (1/4-Zoll) TRS (Stereo/Symmetrisch); 6,35 mm (1/4-Zoll) TS (Mono); Kopfhörer (3,5 mm); RCA; XLR; Sonstige
es: Tipo de conector de salida del pedal de guitarra: TRS de 3,5 mm; TRS de 6,35 mm (1/4 de pulgada) (estéreo/equilibrado); TS de 6,35 mm (1/4 de pulgada) (mono); Auriculares (3,5 mm); RCA; XLR; Otro
cs: Typ výstupního konektoru pro kytarový pedál: 3,5mm TRS; 6,35 mm (1/4") TRS (stereo/symetrický); 6,35 mm (1/4") TS (mono); Sluchátkový (3,5 mm); RCA; XLR; Ostatní
ru: Тип выходного разъема гитарной педали: 3,5 мм TRS; 6,35 мм (1/4 дюйма) TRS (стерео/балансный); 6,35 мм (1/4 дюйма) TS (моно); Для наушников (3,5 мм); RCA; XLR; Другое
lt-LT: Gitaros pedalo išvesties jungties tipas: 3,5 mm TRS; 6,35 mm (1/4 col.) TRS (stereo / balansuotas); 6,35 mm (1/4 col.) TS (mono); Ausinių (3,5 mm); RCA; XLR; Kita
hu: Gitárpedál kimeneti csatlakozó típusa: 3,5 mm-es TRS; 6,35 mm-es (1/4 hüvelykes) TRS (sztereó/szimmetrikus); 6,35 mm-es (1/4 hüvelykes) TS (monó); Fejhallgató (3,5 mm); RCA; XLR; Egyéb
zh-TW: 吉他效果器輸出接頭類型: 3.5 mm TRS; 6.35 mm (1/4 英吋) TRS (立體聲/平衡); 6.35 mm (1/4 英吋) TS (單聲道); 耳機 (3.5 mm); RCA; XLR; 其他
sl-SI: Vrsta izhodnega priključka kitarskega pedala: 3,5-mm TRS; 6,35-mm (1/4-palčni) TRS (stereo/uravnotežen); 6,35-mm (1/4-palčni) TS (mono); Slušalke (3,5 mm); RCA; XLR; Drugo
hr-HR: Izlazni mehanizam pedale gitare tipa sinkronizacije: 3,5 mm TRS; 6,35 mm (1/4 inča) TRS (stereo/balansirano); 6,35 mm (1/4 inča) TS (mono); Slušalice (3,5 mm); RCA; XLR; Ostalo
el: Τύπος βύσματος εξόδου πεντάλ κιθάρας: TRS 3,5 mm; TRS 6,35 mm (1/4 ίντσας) (στέρεο/balanced); TS 6,35 mm (1/4 ίντσας) (mono); Ακουστικά (3,5 mm); RCA; XLR; Άλλο
zh-CN: 吉他效果器输出接口类型: 3.5 mm TRS; 6.35 mm (1/4 英寸) TRS（立体声/平衡）; 6.35 mm (1/4 英寸) TS（单声道）; 耳机 (3.5 mm); RCA; XLR; 其他
pl: Typ złącza wyjściowego pedału gitarowego: 3,5 mm TRS; 6,35 mm (1/4 cala) TRS (stereo/zbalansowane); 6,35 mm (1/4 cala) TS (mono); Słuchawkowe (3,5 mm); RCA; XLR; Inne
fr: Type de connecteur de sortie de la pédale de guitare: TRS 3,5 mm; TRS 6,35 mm (1/4 po) (stéréo/symétrique); TS 6,35 mm (1/4 po) (mono); Casque (3,5 mm); RCA; XLR; Autre
tr: Gitar pedalının çıkış bağlantı tipi: 3,5 mm TRS; 6,35 mm (1/4 inç) TRS (stereo/dengeli); 6,35 mm (1/4 inç) TS (mono); Kulaklık (3,5 mm); RCA; XLR; Diğer
th: ขั้วต่อเอาต์พุตเอฟเฟ็กต์กีตาร์: TRS 3.5 มม.; TRS 6.35 มม. (1/4 นิ้ว) (สเตอริโอ/สมดุล); TS 6.35 มม. (1/4 นิ้ว) (โมโน); หูฟัง (3.5 มม.); RCA; XLR; อื่นๆ
sk-SK: Typ výstupného konektora pre gitarový pedál: 3,5 mm TRS; 6,35 mm (1/4 palca) TRS (stereo/symetrický); 6,35 mm (1/4 palca) TS (mono); Slúchadlá (3,5 mm); RCA; XLR; Iné
ro-RO: Tip conector de ieșire pentru pedală de chitară: TRS 3,5 mm; TRS 6,35 mm (1/4 inchi) (stereo/echilibrat); TS 6,35 mm (1/4 inchi) (mono); Căști (3,5 mm); RCA; XLR; Altele
it: Tipo di connettore di uscita del pedale per chitarra: TRS da 3,5 mm; TRS da 6,35 mm (1/4 di pollice) (stereo/bilanciato); TS da 6,35 mm (1/4 di pollice) (mono); Cuffie (3,5 mm); RCA; XLR; Altro
ko: 기타 페달 출력 커넥터 타입: 3.5mm TRS; 6.35mm(1/4인치) TRS(스테레오/밸런스드); 6.35mm(1/4인치) TS(모노); 헤드폰(3.5mm); RCA; XLR; 기타
bg-BG: Тип изходен конектор на педала за китара: 3,5 мм TRS; 6,35 мм (1/4 инча) TRS (стерео/балансиран); 6,35 мм (1/4 инча) TS (моно); Слушалки (3,5 мм); RCA; XLR; Други
nl: Gitaarpedaal uitgangsconnector type: 3,5 mm TRS; 6,35 mm (1/4 inch) TRS (stereo/gebalanceerd); 6,35 mm (1/4 inch) TS (mono); Koptelefoon (3,5 mm); RCA; XLR; Overig
pt-PT: Tipo de conector de saída para pedal de guitarra: TRS de 3,5 mm; TRS de 6,35 mm (1/4 de polegada) (estéreo/balanceado); TS de 6,35 mm (1/4 de polegada) (mono); Auscultadores (3,5 mm); RCA; XLR; Outro
ja: ギターペダル出力コネクタータイプ: 3.5 mm TRS; 6.35 mm (1/4インチ) TRS (ステレオ/バランス); 6.35 mm (1/4インチ) TS (モノラル); ヘッドホン (3.5 mm); RCA; XLR; その他
sv: Typ av utgångsanslutning för gitarrpedal: 3,5 mm TRS; 6,35 mm (1/4-tum) TRS (stereo/balanserad); 6,35 mm (1/4-tum) TS (mono); Hörlurar (3,5 mm); RCA; XLR; Övrigt
nb: Gitar pedalutgang tilkoblingstype: 3,5 mm TRS; 6,35 mm (1/4-tommers) TRS (stereo/balansert); 6,35 mm (1/4-tommers) TS (mono); Hodetelefoner (3,5 mm); RCA; XLR; Annet